【裁判字號】    98,聲,1069
【裁判日期】    980930
【裁判案由】    返還提存物
【裁判全文】
臺灣桃園地方法院民事裁定              98年度聲字第1069號
聲  請  人  聯邦商業銀行股份有限公司
法定代理人  甲○○
代  理  人  乙○○
相  對  人  丙○○
上列當事人間聲請返還擔保金事件，本院裁定如下：
    主  文
聲請駁回。
聲請程序費用由聲請人負擔。
    理  由
一、按訴訟終結後，供擔保人證明已定20日以上之期間，催告受
    擔保利益人行使權利而不行使者，或法院依供擔保人之聲請
    ，通知受擔保利益人於一定期間內行使權利並向法院為行使
    權利之證明而未證明者，法院應依供擔保人之聲請，以裁定
    命返還其提存物，民事訴訟法第104 條第1 項第3 款定有明
    文。又該條之規定，於其他依法令供訴訟上之擔保者，準用
    之，同法第106 條亦定有明文。而此所謂「訴訟終結」，在
    因假扣押或假處分所供擔保之情形，因該擔保係為保障受擔
    保利益人因不當假扣押或假處分所受損害而設，倘執行法院
    已依假扣押或假處分裁定實施假扣押或假處分之執行，則在
    執行法院撤銷其執行程序前，受擔保利益人所受損害仍可能
    繼續發生，損害額既未確定，自無強令其行使權利之理（最
    高法院85年度台抗字第645 號裁定意旨可資參照）。
二、本件聲請意旨略以：聲請人前遵本院95年度裁全字第9650號
    民事假扣押裁定，以本院95年度存字第6048號提存事件，提
    供面額新台幣10萬元之95年度中央政府建設公債甲類第1 期
    登錄債券1 張為擔保，對相對人財產以本院95年度執全字第
    5170號實施假扣押在案。嗣因執行標的業經本院97年度司執
    字第16955 號強制執行事件拍定，訴訟程序即已終結，遂以
    本院98年度聲字第58號聲請本院通知相對人於收受通知後21
    日內行使權利，惟相對人未於期限內行使權利並為證明，爰
    依民事訴訟法第104 條第1 項第3 款之規定聲請返還上開提
    存物等語。
三、經查，聲請人主張前揭事實，業經本院依職權調閱上開卷宗
    核閱屬實。聲請人雖聲請本院以98年度聲字第58號通知相對
    人就聲請人前開假扣押之執行所受之損害限期行使權利，而
    相對人已於98年2 月13日收受上開通知，惟迄未行使權利等
    情，除據本院依職權調閱前開通知行使權利卷核閱屬實，復
    有本院民事紀錄科查詢表2 紙及臺灣臺北地方法院98年8 月
    21日北院隆文查字第0980004692號函附卷可稽。然據前開假
    扣押執行卷內資料顯示，聲請人並未撤回假扣押執行程序，
    則在本件假扣押保全之強制執行程序尚未終結而仍存在之情
    形下，受擔保利益之相對人所受損害仍可能繼續發生，損害
    額即屬不能確定，揆諸首揭法律規定說明，則相對人因該假
    扣押執行所受之損害仍可能發生，損害額既未確定，自無強
    令相對人行使權利之理，是聲請人之聲請與首揭規定不符，
    不能准許，應予駁回，爰裁定如主文。
中    華    民    國    98    年    9     月    30    日
                  民事第二庭  法  官  卓立婷
以上正本係照原本作成。
如對本裁定抗告須於裁定送達後10日內向本院提出抗告狀，並應
繳納抗告裁判費新台幣1,000 元。
中    華    民    國    98    年    10    月    1     日
                              書記官   黃進傑


司法院資訊處製作；財團法人民間司法改革基金會備份。
